# 请教陈版主 - 存货计价

提问人：daidai 时间：2023-01-09 11:43:47
请教陈版主——A公司下面有 5 个工厂，每个工厂都按照一次加权平均的方法单独核算存货单价。即使供应商是一致的，但是各个工厂在不同时点采购会有不同的采购单价，最终在12/31时点，同一个物料， 5 个工厂有不同的单价，请问这是否符合准则要求嘛？ 谢谢！

回答人：chenyiwei
我理解这种情况取决于A公司对存货的管理模式，即 5 个工厂的存货是否均完全独立管理，是否经常出现同一种存货在不同工厂之间调拨、调剂使用的情况。